臺灣高等法院刑事裁定　　　　　　　　　 94年度抗字第622號
抗　告　人　Edward Hs.
即自 訴 人　乙○○L.H..
上列抗告人因自訴被告甲○○等偽造文書等案件，不服臺灣台北
地方法院94年3 月15日裁定（93年度聲字第2171號）提起抗告，
本院裁定如下：
    主  文
抗告駁回。
    理  由
一、抗告意旨詳如後附刑事抗告、聲請全院迴避及移轉管轄（一
    ）狀所載。
二、按民國92年2月6日增訂公布，同年9月1日施行之刑事訴訟法
    第284條之1規定：「除簡式審判程序及簡易程序案件外，第
    一審應行合議審判。」，是以本件抗告人於原審聲請迴避之
    對象雖未具體指明何人，然抗告人既在聲請狀之案號欄項下
    明確記載：90年度自更（一）第36號，則抗告人聲請迴避之
    對象，自係包括本件聲請時即93年12月30日原審承審該案件
    之合議庭法官，亦即李英勇、郭惠玲、趙子榮法官，及嗣於
    原審承審該案件之余學淵、郭惠玲、趙子榮法官，合先敘明
    。
三、關於抗告人聲請李英勇、余學淵、郭惠玲、趙子榮法官迴避
    部分：
（一）經查李英勇法官現經調派至本院任職，於抗告人上開聲請
      時，已非原審法官，亦非90年度自更（一）字第36號案件
      之承審法官，是抗告人就此部分之聲請已無實益，合先敘
      明。
（二）按當事人遇有法官有刑事訴訟法第17條所列應自行迴避情
      形而不自行迴避，或有刑事訴訟法第17條所列應自行迴避
      以外情形，足認其執行職務有偏頗之虞者，得聲請法官迴
      避，且聲請迴避之原因應釋明之，刑事訴訟法第18條、第
      20條第2項分別定有明文。次按刑事訴訟法第18條第2款所
      謂「足認其執行職務有偏頗之虞者」，係以一般通常之人
      所具有之合理觀點，對於該承辦法官能否為公平之裁判，
      均足產生懷疑，且此種懷疑之發生，存有其安全客觀之原
      因，而非僅出諸當事人自己主觀之判斷者，始足當之（最
      高法院79年臺抗字第318號判例要旨參照）。查抗告人所
      提出之聲請狀，僅泛稱法官與抗告人即自訴人有不共戴天
      之仇恨及宿怨，並未釋明余學淵、郭惠玲及趙子榮法官有
      何刑事訴訟法第17條所列應自行迴避情形而不自行迴避之
      情事，或執行職務有何偏頗之虞。原審復依職權調閱臺灣
      台北地方法院90年度自更（一）字第36號甲○○等偽造文
      書等案件卷宗，余學淵嗣為該案件審判長法官、趙子榮為
      該案件受命法官、郭惠玲為該案件陪席法官，該案件於92
      年3月19日、92年5月2日、93年3月12日、93年8月6日訂期
      調查，及於92年10月21日、93年12月21日訂期審理，抗告
      人均未到庭。抗告人既未到庭，又何來余學淵、郭惠玲及
      趙子榮法官執行職務有偏頗之虞。是聲請人此部分之聲請
      實乏依據，為無理由。
（三）抗告人雖於原審追加該案件之承審法官為被告，惟此部分
      另經分案，非由李英勇、余學淵、郭惠玲及趙子榮法官承
      辦，是抗告人執此聲請該案件承審法官迴避上述甲○○等
      偽造文書等案件，亦無理由，併此敘明。
四、關於抗告人聲請臺灣台北地方法院除余學淵、郭惠玲及趙子
    榮法官以外之其餘法官迴避部分：
    按聲請法官迴避，乃係就特定法官承辦特定案件，認該法官
    有刑事訴訟法第18條第1款之法官有前條應自行迴避情形而
    不自行迴避，及第2款之法官有前條以外情形，足認其執行
    職務有偏頗之虞規定之情形而向法官所屬法院聲請該法官迴
    避，已如前述。又按法官迴避之聲請，由該法官所屬之法院
    以合議裁定之，該項裁定，被聲請迴避之推事不得參與，刑
    事訴訟法第21條第1項、第2項固有明定，惟此亦僅指當事人
    依法對於該管案件之法官提出迴避之聲請，該被聲請迴避之
    法官不得參與該裁定而言。是以本件法官迴避之聲請，應僅
    指原審之余學淵、郭惠玲及趙子榮法官不得參與本件裁定而
    已，臺灣台北地方法院其他法官自仍得參與本件迴避聲請之
    審理，否則抗告人即得恣意以聲請臺灣台北地方法院全院法
    官迴避為由，而任意變更法律所設管轄制度，實非法之本意
    。故本件抗告人因自訴被告甲○○等偽造文書等案件，聲請
    未承辦該案件之其餘臺灣台北地方法院法官迴避，於法尚有
    未合。
五、原審據上理由，裁定駁回抗告人在原審之聲請，經核並無違
    誤，抗告人指摘原裁定有濫判等情事，並無理由，應予駁回
    。
六、關於聲請移轉管轄部分：
    按除有刑事訴訟法第404條第1款、第2款之情形外，對於判
    決前關於管轄或訴訟程序之裁定，不得抗告，刑事訴訟法第
    404條定有明文。次按有管轄權之法院因法律或事實不能行
    使審判權，或因特別情形由有管轄權之法院審判，恐影響公
    安或難期公平之情形者，由直接上級法院，以裁定將案件移
    轉於其管轄區域內與原法院同級之他法院，刑事訴訟法第10
    條第1項亦定有明文。原審以本件由臺灣台北地方法院管轄
    審理，並無因法律或事實而不能行使審判權之原因，亦無任
    何難期公平之情形，而駁回抗告人向原審聲請移轉管轄就此
    裁定，依上開說明，並不得抗告。抗告人提起此部分抗告，
    於法不合，應予駁回。
據上論結，應依刑事訴訟法第412條前段，裁定如主文。
中　　華　　民　　國　　94　　年　　9　　月　 27　　　日
　　　　　　　　　刑事第二十庭審判長法　官  陳貽男
　　　　　　　　　　　　　　　　　  法　官  許仕楓
　　　　　　　　　　　　　　　　　  法　官  邱志平
以上正本證明與原本無異。
不得再抗告。
                                    書記官  魏汝萍
中　　華　　民　　國　　94　　年　　9　　月　 27　　　日
